【裁判字號】    98,交聲,3862
【裁判日期】    981130
【裁判案由】    交管條例聲異
【裁判全文】
臺灣板橋地方法院刑事裁定            98年度交聲字第3862號
原處分機關  交通部公路總局台北區監理所
異  議  人
即受處分人  甲○○
上列異議人因違反道路交通管理處罰條例案件，對於交通部公路
總局台北區監理所於中華民國98年10月9 日所為之裁決處分（案
號：北監自裁字第裁40-CG0000000號）不服，聲明異議，本院裁
定如下：
    主      文
異議駁回。
    理      由
一、原處分意旨略以：異議人所有之車號１４８８－ＭＲ號自用
    小客車，因於民國98年3 月21日上午8 時14分許，由駕駛人
    駕駛行經台北縣板橋市華翠橋上（往台北市方向）時，有「
    汽車駕駛人行車速度超過規定之最高時速60公里以上（速限
    60公里、經測時速128 公里、超速68公里）」之違規，經警
    逕行舉發，填具台北縣政府警察局98年4 月23日北縣警交字
    第CG0000000 號舉發違反道路交通管理事件通知單，原處分
    機關於98年10月9 日依道路交通管理處罰條例第43條第1 項
    第2 款、第4 項等規定，裁處罰鍰新台幣8,000 元，吊扣汽
    車牌照三個月，異議人於同年10月19日聲明異議等情。
二、異議意旨略以：異議人當時係借車予外籍華裔朋友，違規是
    事實，罰鍰已經繳納，但該路段上橋處標示限速70公里，橋
    上平面部分卻標示限速60公里，其標示不當，原處分應予撤
    銷，聲請免予吊扣牌照云云。
三、法院之判斷：
（一）按汽車駕駛人駕駛汽車行車速度，超過規定之最高時速60
      公里以上者，處新台幣六千元以上二萬四千元以下罰鍰，
      並當場禁止其駕駛；並吊扣該汽車牌照三個月；另汽車駕
      駛人之行為有行車速度超過規定之最高速限情形，當場不
      能或不宜攔截製單舉發者，得逕行舉發，道路交通管理處
      罰條例第43條第1 項第2 款、第4 項、第7 條之2 第2 項
      第9 款分別定有明文。
（二）查異議人所有之系爭車輛，由駕駛人駕駛於上開時間，行
      經前開路段，有超過規定之最高時速60公里以上之違規，
      為警拍照逕行舉發之事實，為異議人所不否認，復有舉發
      照片等件在卷可稽，應該信為真實。
（三）而本案於違規地點前方140 公尺、240 公尺處已依據道路
      交通管理處罰條例規定設置「速限60公里」標誌、及「常
      有測速照相」警告示牌，以告知用路人應依照道路速限行
      駛等情，業據台北縣政府警察局函覆在卷。是縱異議人主
      張同一座橋不同路段有不同速限，此係主管機關台北縣政
      府交通局考量該地車行種類、車流量、周圍道路路況，所
      設計之道路規劃，駕駛人應遵照交通標誌指示依速限行駛
      ，以維護交通安全。
（四）又依道路交通管理處罰條例第43條規定，係對實際違規駕
      駛人處以罰鍰、記點、及接受道路交通安全講習，另對車
      主處以吊扣該汽車牌照三個月之處分，此為強制規定，不
      因異議人主張非實際違規人而有不同。
（五）綜上所述，系爭車輛在前開路段，確有「汽車駕駛人行車
      速度超過規定之最高時速60公里以上（速限60公里、經測
      時速128 公里、超速68公里）」之違規，原處分機關據以
      裁罰，於法有據，異議人聲明異議為無理由，應予駁回。
四、據上論斷，應依道路交通案件處理辦法第19條，裁定如主文
    。
中    華    民    國    98    年    11    月    30    日
                  交通法庭  法  官  林鈺琅
上列正本證明與原本無異。
如不服本裁定，應於裁定送達後5 日內，敘明抗告理由，向本院
提出抗告狀。
                            書記官  林蔚然
中    華    民    國    98    年    11    月    30    日


司法院資訊處製作；財團法人民間司法改革基金會備份。
